【裁判字號】    97,訴,1044
【裁判日期】    971120
【裁判案由】    虛報進口貨物
【裁判全文】
臺北高等行政法院判決
                                      97年度訴字第1044號
                              .
原      告  林東國際開發企業有限公司
代  表  人  甲○○
訴訟代理人  江順雄  律師
            黃建雄  律師
被      告  財政部基隆關稅局
代  表  人  呂財益（局長）
訴訟代理人  乙○○
上列當事人間因虛報進口貨物事件，原告不服財政部中華民國97
年2月22日台財訴字第09600482920號訴願決定，提起行政訴訟。
本院判決如下：
    主  文
原告之訴駁回。
訴訟費用由原告負擔。
    事  實
一、事實概要：
    原告委由豐吉報關有限公司於95年11月1日向被告報運進口
    WOOD TABLE貨物計2批（報單第AA/95/5237/6003、AA/95/
    5313/6026號），經查驗結果，實際來貨為中國大陸產製木
    製腳架、木製中空框架、木製雙眼框架及拋光磁磚（規格：
    60x60cm、80x80cm），與原申報貨物名稱為WOOD TABLE不符
    ，且報單第AA/95/5237/6003號申報產地為越南亦屬虛報，
    其中拋光磁磚係屬經濟部公告不准輸入之大陸物品，原告核
    有虛報進口貨物名稱、數量及產地，逃避管制之情事，被告
    爰作成96年第00000000號處分書，依海關緝私條例第37條第
    3項轉依同條例第36條第1項、第3項規定，處貨價1倍之罰鍰
    分別計新臺幣（下同）1,414,464元，併沒入貨物，以及96
    年第00000000號處分書，依同條例第37條第3項轉依第36條
    第1項、第3項規定，處貨價1倍之罰鍰分別計541,233元，併
    沒入貨物，並依同條例第44條、加值型及非加值型營業稅法
    第51條及貿易法第21條第1項、第2項之規定，追徵所漏進口
    稅費計41,566元（包括營業稅41,237元、推廣貿易服務費
    329元）。原告不服，申請復查，未獲變更，提起訴願，亦
    遭駁回，遂向本院提起本件行政訴訟。
二、兩造聲明：
    (一)原告聲明：
      1.訴願決定、復查決定及原處分均撤銷。
      2.訴訟費用由被告負擔。
    (二)被告聲明：
      1.駁回原告之訴。
      2.訴訟費用由原告負擔。
三、兩造陳述：
    (一)原告主張：
      1.原告所進口之物品確實乃是桌子家具，所有之物品均可
        組裝成桌子家具，應該一體適用於稅則號別9403.60.
        90.00- 3，被告將系爭桌子部分割列為木製腳架、木製
        中空框架、木製雙眼框架及拋光磁磚，實有違誤。
      2.聲請鈞院當庭勘驗沒入物品證明確實可當桌子使用云云
        。
      3.提出本件原處分書、復查決定書及訴願決定書等件影本
        為證。
    (二)被告主張：
      1.按進口貨物是否涉及虛報，係以實到貨物與報單原申報
        事項是否相符為認定依據。本件經被告查驗結果（原處
        分卷1附件3），實際來貨為以紙箱（CRT）包裝、未經
        組合之木製腳架、框架及拋光磁磚，經被告將2片（
        80x80CMx1CM ）及4片（60x60CMx1CM）拋光磁磚背對背
        相疊，放置於木製框架中形成桌面，再鎖上木製腳架，
        試以組裝成原申報之WOOD TABLE後，發現其結構與正常
        桌子相較，無牢靠性，未具實用價值，有違常情，且磁
        磚背面有供塗貼水泥用之背溝，非專門或主要設計供桌
        面使用，其形狀規格與市售建築用規格相同，應為建築
        用磁磚等情，綜合研判認實際來貨並非WOOD TABLE，而
        係木製腳架、木製中空框架、木製雙眼框架及拋光磁磚
        ，並據第AA/95/5237/6003號報單之第4、5項來貨拋光
        磁磚背後印有中國大陸歐雅陶瓷有限公司商標OUMEI，
        及同報單第1至3項來貨之材質、加工與包裝方式，與報
        單第AA/95/5313/6026號（原申報產地為中國大陸）第1
        、2項相同等情，認定來貨實際產地皆為中國大陸，與
        原申報產地為越南不符，並無不妥。
      2.次按稅則之歸列以貨品認定為前提，被告查驗後，以實
        際來貨為木製腳架、木製框架與拋光磁磚，爰分別將木
        製腳架及木製框架歸列稅則號別第9403.90.19號「其他
        木、籐、柳、竹或類似材料製家具之零件」（原處分卷
        1附件10）、拋光磁磚歸列稅則號別第6907.90.00號「
        其他無釉陶瓷鋪面磚，貼面磚，無釉陶瓷馬賽克立方體
        及類似品，不論有無褙理者（已列入第6907.10目者除
        外）」（原處分卷1附件10），洵屬妥適。至原告稱被
        告將木製桌子之桌面歸列稅則號別第6907.90.00號係屬
        錯誤乙節，按來貨經被告查驗結果，認定並非木製桌子
        ，自無從將之歸列進口稅則第9403節項下，況查來貨經
        組合後，不具實用價值，磁磚背面有背溝，非專門或主
        要設計供桌面使用，核與國際商品統一分類制度註解對
        進口稅則第94章之詮釋（原處分卷1附件11）：「…本
        章所謂『家具』其意義如下：（A）任何可移動之物品
        （本分類其他節未列名者），凡具有主要特性係放置於
        地板上或地上，且其具有實用價值用以裝璜私人寓所…
        。家具物品在申報時已拆卸或尚未組合者，如果其全數
        零件同時申報，則均視同已組合之家具貨品處理…。」
        及財政部關稅總局95年6月12日台總局稅字第
        0951011960號函（原處分卷1附件12）說明二：「…(二)
        …前列所稱之『全數零件』仍必須依據該節相關零件之
        詮釋，由其形狀或其他特徵可確認係專門或主要設計供
        上述家具用者，方屬稅則第94章家具範圍…。」不符，
        自難歸列該節項下。
      3.系爭貨物無牢靠性：
        (1)系爭貨物經查驗結果，報單第AA/95/5237/6003號第1
          項貨物木製腳架(43CM)，數量1,652 SET(1SET＝4支)
          ，淨重約1,982KGM，平均1SET腳架淨重約1.2公斤；
          第2項貨物木製中空框架(86×86CM，內框81×81CM)
          ，數量840 SET，淨重約2,520KGM(25,200係誤植)，
          平均1SET框架淨重約3公斤；第3項貨物木製雙眼框架
          (130×66CM，內框61×61CM×2)，數量800 SET，淨
          重約3,360KGM，平均1SET框架淨重約4.2公斤；第4項
          貨物拋光磁磚，80×80CM，數量1,680 PCS，淨重約
          26,880 KGM，平均1SET(2 PCS)磁磚淨重約32公斤；
          第5項貨物拋光磁磚，60×60CM，數量3,200 PCS，淨
          重約24,960 KGM，平均1SET(4 PCS)磁磚淨重約31.2
          公斤。
        (2)報單第AA/95/5313/6026號第1項貨物木製腳架(43CM)
          ，數量1,575 SET(1SET＝4支)，淨重約1,890KGM，平
          均1SET腳架淨重約1.2公斤；第2項貨物木製中空框架
          (86×86CM，內框81×81CM)，數量1560 SET，淨重約
          4,680KGM，平均1SET框架淨重約3公斤；第3項貨物拋
          光磁磚，80×80CM，數量3,120 PCS，淨重約49,920
          KGM，平均1SET(2 PCS) 磁磚(2 PCS)淨重約32公斤。
        (3)準此，以1公斤多之腳架用以支撐超過35公斤重之木
          製桌面(含磁磚)，且其桌面四角僅以塑膠製品及螺絲
          簡單固定，磁磚背對背相疊亦未黏貼牢固，如此頭重
          腳輕之組裝，不僅結構鬆動無牢靠性，安全性亦堪慮
          ，更不符結構物應安穩之概念。又以兩片磁磚背對背
          相疊放置於木製框架內作為桌面，顯異於常態，且磁
          磚背面有供塗貼水泥用之背溝，非專門或主要設計供
          桌面使用，其形狀規格與建築用規格相同。被告據以
          認定來貨非成套WOOD TABLE，而將木製腳架、木製中
          空框架等歸列稅則號別第9403.90.19號、拋光磁磚歸
          列稅則號別第6907.90.00號，並無不妥。
      4.綜上，被告以原告申報進口系爭貨物為越南產製WOOD
        TABLE，而實到貨物為中國大陸產製木製腳架、木製中
        空框架、木製雙眼框架及拋光磁磚，其虛報進口貨物名
        稱、數量及產地，逃避管制之違章事實已足堪認定，訴
        訟理由所稱，核無可採，被告依海關緝私條例第37條第
        1、3項及第36條第1、3項及第44條、加值型及非加值型
        營業稅法第51條、貿易法第21條第1項及第2項規定論處
        ，洵無違誤等語。
    理  由
一、原告起訴時，被告之代表人為丘欣，嗣變更為呂財益，並由
    呂財益明承受訴訟，有其提出之聲明承受訴訟狀附卷可稽，
    核無不合，應予准許。
二、按「報運貨物進口而有下列情事之一者，得視情節輕重，處
    以…：一、虛報所運貨物之名稱、數量或重量。…四、其他
    違法行為。」；「有前2項情事之一而涉及逃避管制者，依
    前條第1項及第3項論處。」；「私運貨物進口…者，處貨價
    1倍至3倍之罰鍰。」；「前2項私運貨物沒入之。」；「有
    違反本條例情事者，除依本條例有關規定處罰外，仍應追徵
    其所漏或沖退之稅款。但自其情事發生已滿5年者，不得再
    為追徵或處罰。」，海關緝私條例第37條第1項、第3項及第
    36條第1項、第3項及第44條各定有明文。次按「納稅義務人
    ，有左列情形之一者，除追繳稅款外，按所漏稅額處1倍至
    10倍罰鍰，並得停止其營業：一、…七、其他有漏稅事實者
    。」，加值型及非加值型營業稅法第51條第7款設有規定。
    復按「為拓展貿易，因應貿易情勢，支援貿易活動，主管機
    關得設立推廣貿易基金，就出進口人輸出入之貨品，由海關
    統一收取最高不超過輸出入貨品價格萬分之4.25之推廣貿易
    服務費。…」；「推廣貿易服務費之實際收取比率及免收項
    目範圍，由主管機關擬訂，報請行政院核定。」，貿易法第
    21條第1項、第2項亦各定有明文。
三、前揭事實概要所載各情，為兩造所不爭，且有上開各該文件
    、原處分、復查決定書及訴願決定書等件影本附原處分卷及
    訴願機關卷可稽。茲依前述兩造主張之意旨，就本件爭點敘
    明判決之理由。
四、原告涉有虛報進口貨物名稱、數量及產地，逃避管制之違章
    情事：
    (一)按進口貨物是否涉及虛報，應視實到貨物與報單原申報事
      項是否相符而定。經查，本件經被告查驗結果，實際來貨
      為以紙箱（CRT ）包裝、未經組合之木製腳架、框架及拋
      光磁磚，經被告將2 片（80x80CMx1CM ）及4 片（
      60x60CMx1CM ）拋光磁磚背對背相疊，放置於木製框架中
      形成桌面，再鎖上木製腳架，被告試以組裝成原申報之
      WOOD TABLE後，發現其結構與正常桌子相較，無牢靠性，
      未具實用價值等情，有查驗照片（原處分卷1 附件3 ）可
      稽；原告將來貨申報為WOOD TABLE，核與常情有違，茲依
      來貨報單所載資料（原處分卷1 附件1 、2 ），分項說明
      如下：
      1.報單第AA/95/5237/6003號第1項貨物木製腳架(43CM)，
        數量1,652 SET(1SET＝4支)，淨重約1,982KGM，平均
        1SET腳架淨重約1.2公斤；第2項貨物木製中空框架(86
        ×86CM，內框81×81CM) ，數量840 SET，淨重約
        2,520KGM(25,200係誤植)，平均1SET框架淨重約3公斤
        ；第3項貨物木製雙眼框架(130×66CM，內框61×61CM
        ×2)，數量800 SET，淨重約3,360KGM，平均1SET框架
        淨重約4.2公斤；第4項貨物拋光磁磚，80×80CM，數量
        1,680 PCS，淨重約26,880 KGM，平均1SET(2 PCS)磁磚
        淨重約32公斤；第5項貨物拋光磁磚，60×60CM，數量
        3,200 PCS，淨重約24,960 KGM，平均1SET(4 PCS)磁磚
        淨重約31.2 公斤。
      2.報單第AA/95/5313/6026號第1項貨物木製腳架(43CM)
        ，數量1,575 SET(1SET＝4支)，淨重約1,890KGM，平均
        1SET腳架淨重約1.2公斤；第2項貨物木製中空框架(86
        ×86CM，內框81×81CM)，數量1560 SET，淨重約
        4,680KGM，平均1SET框架淨重約3公斤；第3項貨物拋光
        磁磚，80×80CM，數量3,120 PCS，淨重約49,920 KGM
        ，平均1SET(2 PCS)磁磚(2 PCS)淨重約32公斤。
      3.由上觀之，系爭來貨以1 公斤多之腳架用以支撐約35公
        斤重之木製桌面( 含磁磚) ，且其桌面四角僅以塑膠製
        品及螺絲簡單固定，磁磚背對背相疊亦未黏貼牢固，如
        此頭重腳輕之組裝，不僅結構鬆動無牢靠性，亦欠缺安
        全實用性；且以兩片磁磚背對背相疊放置於木製框架內
        作為桌面，顯異於常態；又磁磚背面有供塗貼水泥用之
        背溝，非專門或主要設計供桌面使用，其形狀規格與建
        築用規格相同，應為建築用磁磚。有關於此，除被告提
        出之查驗照片（原處分卷1 附件3 ）外，本院亦就被告
        提出系爭來貨80×80公分拋光瓷磚及桌框、桌腳等部分
        ，於97年10月30日言詞辯論期日，當庭勘驗（參見同日
        言詞辯論筆錄第2 、3 頁）為：2 片長寬各為80×80公
        分的拋光瓷磚，該2 片拋光瓷磚是疊在一起成為桌面鑲
        在桌框內，支撐桌面之桌腳長度經測量後為43公分，拋
        光瓷磚背面有正方形的小格文等情無誤。
    (二)依前所述，被告核認本件實際來貨並非WOOD TABLE，而係
      各為木製腳架、木製中空框架、木製雙眼框架及拋光磁磚
      ，並無不合；且被告據第AA/95/5237/6003 號報單之第4
      、5 項來貨拋光磁磚背後印有中國大陸歐雅陶瓷有限公司
      商標OUMEI ，及同報單第1至3項來貨之材質、加工與包裝
      方式，與報單第AA/95/5313/6026 號（原申報產地為中國
      大陸）第1 、2 項相同等情，核認系爭來貨實際產地皆為
      中國大陸，與原申報產地為越南不符，亦無不合。
    (三)原告主張被告將系爭來貨木製桌子之桌面歸列稅則號別第
      6907.90.00號，係有違誤云云。按國際商品統一分類制度
      註解對進口稅則第94章之詮釋（原處分卷1 附件11）：「
      …本章所謂『家具』其意義如下：（A ）任何可移動之物
      品（本分類其他節未列名者），凡具有主要特性係放置於
      地板上或地上，且其具有實用價值用以裝璜私人寓所…。
      家具物品在申報時已拆卸或尚未組合者，如果其全數零件
      同時申報，則均視同已組合之家具貨品處理…。」，又財
      政部關稅總局95年6 月12日台總局稅字第0951011960號函
      （原處分卷1 附件12）說明二：「…(二)…前列所稱之『全
      數零件』仍必須依據該節相關零件之詮釋，由其形狀或其
      他特徵可確認係專門或主要設計供上述家具用者，方屬稅
      則第94章家具範圍…。」等語，該函釋核與相法規，並無
      不合。經查，本件查驗結果，系爭來貨經組合後，不具實
      用價值，且磁磚背面有背溝，非專門或主要設計供桌面使
      用，並非木製桌子等情，已如前述，自無從將之歸列進口
      稅則第9403節項下；而被告查驗後，以實際來貨為木製腳
      架、木製框架與拋光磁磚，乃分別將木製腳架及木製框架
      歸列稅則號別第9403.90.19號「其他木、籐、柳、竹或類
      似材料製家具之零件」（原處分卷1 附件10 ） 、拋光磁
      磚歸列稅則號別第6907.90.00號「其他無釉陶瓷鋪面磚，
      貼面磚，無釉陶瓷馬賽克立方體及類似品，不論有無褙理
      者（已列入第6907.10 目者除外）」（原處分卷1 附件10
      ），核無不合。原告主張，並不足採。
五、被告所為罰鍰、沒入貨物及追徵所漏進口稅費之處分，並無
    違誤：
    承上所述，被告以原告申報進口系爭貨物2 批為越南產製
    WOOD TABLE，而實到貨物為中國大陸產製木製腳架、木製中
    空框架、木製雙眼框架及拋光磁磚，其涉有虛報進口貨物名
    稱、數量及產地，逃避管制之違章情事，乃作成96年第
    00000000號處分書（原處分卷1 附件4 ），依海關緝私條例
    第37條第3 項轉依同條例第36條第1 項、第3 項規定，處貨
    價1倍 之罰鍰分別計1,414,464 元，併沒入貨物，及作成96
    年第00000000號處分書（原處分卷1 附件5 ），依同條例第
    37條第3 項轉依第36條第1 項、第3 項規定，處貨價1 倍之
    罰鍰分別計541,233 元，併沒入貨物，並依同條例第44條、
    加值型及非加值型營業稅法第51條及貿易法第21條第1 項、
    第2 項之規定，追徵所漏進口稅費計41,566元（包括營業稅
    41,237元、推廣貿易服務費329 元），並無違誤。
六、從而，本件被告以原告涉有虛報進口貨物名稱、數量及產地
    ，逃避管制之違章情事，所為罰鍰、沒入貨物及追徵所漏進
    口稅費之處分，於法並無違誤。復查及訴願決定遞予維持，
    亦無不合。原告徒執前詞，訴請撤銷，為無理由，應予駁回
    。
據上論結，本件原告之訴為無理由，依行政訴訟法第98條第1項
前段，判決如主文。
中    華    民    國    97    年    11    月   20     日
                   臺北高等行政法院第五庭
                             審判長法  官  張瓊文
                                   法  官  林育如
                                   法  官  蕭忠仁
上為正本係照原本作成。
如不服本判決，應於送達後20日內，向本院提出上訴狀並表明上
訴理由，如於本判決宣示後送達前提起上訴者，應於判決送達後
20日內補提上訴理由書（須按他造人數附繕本）。
中    華    民    國    97    年    11    月   20     日
                                   書記官  蕭純純


司法院資訊處製作；財團法人民間司法改革基金會備份。
